【裁判字號】    98,裁,1111
【裁判日期】    980430
【裁判案由】    營利事業所得稅
【裁判全文】
最  高  行  政  法  院  裁  定
                                      98年度裁字第1111號
抗  告  人  逸歐企業有限公司
代  表  人  甲○○
上列抗告人因與相對人財政部臺灣省北區國稅局間營利事業所得
稅事件，對於中華民國98年1月14日臺北高等行政法院97年度訴
字第2956號裁定提起抗告，本院裁定如下︰
    主  文
抗告駁回。
抗告訴訟費用由抗告人負擔。
    理  由
一、按撤銷訴訟之提起，應於訴願決定書送達後2個月之不變期
    間內為之，行政訴訟法第106條第1項前段定有明文。
二、本件抗告人因營利事業所得稅事件提起行政訴訟，財政部民
    國97年9月5日臺財訴字第09700376070號訴願決定書（下稱
    訴願決定書）係於97年9月10日寄存於桃園慈文郵局，有送
    達證書附訴願卷可稽。其提起撤銷訴訟期間自97年9月11日
    起，扣除在途期間3日，算至97年11月13日（星期四）即已
    屆滿，抗告人遲至97年11月22日始提起行政訴訟，有收文戳
    可按，已逾上開不變期間，原裁定以抗告人起訴不合法，予
    以駁回，依首開規定，核無違誤。
三、抗告意旨略以：訴願決定書雖於97年9月10日寄存於桃園慈
    文郵局，惟訴願決定書關係抗告人之權益重大，經類推適用
    民事訴訟法第138條第2項「寄存送達，自寄存之日起，經10
    日發生效力。」規定，則該訴願決定書應於97年9月20日始
    發生寄存送達之效力。承上，抗告人之起訴期間應自97年9
    月21日起算，扣除在途期間3日，至97年11月23日始達屆滿
    ，抗告人於97年11月22日即向臺北高等行政法院起訴顯未逾
    不變期間，故臺北高等行政法院97年度訴字第2956號裁定，
    以抗告人起訴逾法定不變期間，駁回抗告人之訴，應無理由
    云云。
四、本院查：訴願決定書寄存送達之法律依據，係訴願法第47條
    準用之行政訴訟法第73條規定，該條並未規定寄存送達者，
    自寄存之日起，經10日始發生效力。再為訴願法第47條所準
    用範圍之行政訴訟法第83條規定，亦無準用民事訴訟法第13
    8條規定。是以訴願決定書寄存送達自應於合法寄存送達時
    即發生送達效力。抗告人主張應類推適用民事訴訟法第138
    條第2項寄存送達，自寄存之日起，經10日發生效力之規定
    云云，尚乏依據，並不足採，其抗告難認有理由，應予駁回
    。
五、據上論結，本件抗告為無理由，依行政訴訟法第104條、民
    事訴訟法第95條、第78條，裁定如主文。
中    華    民    國    98    年    4     月    30    日
                    最高行政法院第五庭
                        審判長法官  黃  璽  君
                              法官  黃  淑  玲
                              法官  鄭  忠  仁
                              法官  黃  本  仁
                              法官  吳  東  都
以  上  正  本  證  明  與  原  本  無  異
中    華    民    國    98    年    5     月     1    日
                              書記官  郭  育  玎


司法院資訊處製作；財團法人民間司法改革基金會備份。
